臺灣高等法院刑事判決　　　　　　　　　　　　　九十一年度上易字第一二五二號
　　上　訴　人　臺灣基隆地方法院檢察署檢察官
　　被　　　告　甲○○
右上訴人因被告妨害自由案件，不服臺灣基隆地方法院九十一年度易字第五四號，中
華民國九十一年三月十一日第一審判決（起訴案號：臺灣基隆地方法院檢察署九十一
年度偵字第三號），提起上訴，本院判決如左：
    主  文
原判決撤銷。
甲○○以加害生命之事，恐嚇他人致生危害於安全，處罰金壹仟元，如易服勞役，以
參佰元折算壹日。
    事  實
一、甲○○與乙○○均係在台北縣瑞芳鎮地區排班營業之計程車司機，彼等於民國九
    十年十一月四日中午十二時許，在瑞芳鎮○○路○段五十七號計程車招呼站，因
    排班順序發生爭執互毆（甲○○傷害部分另經原審法院判決不受理確定），甲○
    ○因此懷恨在心。至同日下午三時許，乙○○在瑞芳鎮（起訴書誤為基隆市）九
    份地區八號停車場旁排班營業時，甲○○即駕車逆向駛至乙○○之車前，對乙○
    ○恐嚇稱：「幹！眼鏡仔，我要你死，我要配你」（台語）等語，以此加害生命
    之事，恐嚇乙○○，致生危害於安全，旋即駕車離開。
二、案經乙○○訴由臺灣基隆地方法院檢察署檢察官偵查起訴。
    理  由
一、訊據被告甲○○矢口否認有恐嚇犯行，辯稱並未以前開言語恐嚇乙○○等語。惟
    查前揭事實，業據告訴人乙○○於偵查、原審、及本院審理時指訴綦詳，並經目
    擊證人顏瑞典、張坤萍及葉子中於偵查中證述屬實，且彼等所供述之情節均相互
    吻合，足徵告訴人之指訴確與事實相符，被告所辯無非卸飾之詞，不足採信。又
    被告以上開加害生命之事對告訴人施以恐嚇，其恐嚇之內容自客觀觀察，已足以
    使人產生畏怖心，顯然已經致生危害於安全。綜上所述，本案事證明確，被告之
    犯行洵堪認定。
二、核被告所為，係犯刑法第三百零五條之罪。原判決被告未就所為是否與恐嚇罪之
    犯罪構成要件該當細心勾稽，遽行諭知無罪之判決，自非適法。檢察官提起上訴
    ，指摘原判決不當，為有理由，應由本院將原判決撤銷，另為適法之諭知。爰審
    酌被告並無前科，素行尚佳，此次因細故一時衝動而有本件犯行，惟事後業與告
    訴人成立和解，告訴人並表明不願追究等一切情狀，量處如主文所示之刑，並諭
    知易服勞役之折算標準，以示儆懲。
據上論斷，應依刑事訴訟法第三百六十九條第一項前段、第三百六十四條、第二百九
十九條第一項前段、刑法第三百零五條、第四十二條第一項、罰金罰鍰提高標準條例
第一條前段、第二條，判決如主文。
本案經檢察官賴俊雄到庭執行職務。
中      華      民      國    九十一    年      六      月    二十八    日
                              臺灣高等法院刑事第二十三庭
                                  審判長法  官 黃  瑞  華
                                        法  官 雷  雯  華
                                        法  官 宋      祺
右正本證明與原本無異。
不得上訴。
                                        書記官 蔡  慧  娟
中      華      民      國    九十一    年      六      月    二十八    日
附錄：本判決論罪科刑法條全文
      刑法第三百零五條
以加害生命、身體、自由、名譽、財產之事恐嚇他人，致生危害於安全者，處二年以
下有期徒刑、拘役或三百元以下罰金。
